【裁判字號】    99,交簡上,11
【裁判日期】    990617
【裁判案由】    過失傷害
【裁判全文】
臺灣苗栗地方法院刑事判決            99年度交簡上字第11號
上  訴  人  臺灣苗栗地方法院檢察署檢察官
被      告  甲○○
上列上訴人因被告過失傷害案件，不服本院苗栗簡易庭中華民國
99年3 月16日99年度苗交簡字第118 號刑事簡易判決（聲請案號
：臺灣苗栗地方法院檢察署99年度偵字第380 號），提起上訴，
本院管轄之第二審合議庭判決如下：
    主      文
上訴駁回。
    事實及理由
一、本案經本院審理結果，認第一審判決認事、用法及量刑均無
    不當，應予維持，並引用第一審簡易判決書記載之事實、證
    據及理由（如附件）。
二、檢察官上訴意旨略以：告訴人乙○○因被告甲○○之過失受
    有頭部創傷、腦震盪、背部、腰椎、頸椎挫傷、頸椎椎間盤
    突出等傷害，迄今仍須持續接受治療、復健，診療醫師更指
    出不可能完全恢復，為永久性之傷害，然被告自民國98年8
    月9 日案發迄今均未主動與告訴人達成和解，對告訴人不加
    聞問，表示其開車並無過失，於調解時更表示告訴人僅受有
    挫、擦傷之傷害，縱須理賠亦僅需使用保險理賠即可，被告
    犯後態度惡劣，爰審僅量處被告拘役50日，顯屬過輕，而據
    告訴人請求提起上訴等語。
三、按關於刑之量定，係實體法上賦予法院得為自由裁量之事項
    ，倘其未有逾越法律所規定之範圍，或濫用其權限，即不得
    任意指摘為違法。且在同一犯罪事實與情節，如別無其他加
    重或減輕之原因，下級審量定之刑，亦無過重或失輕之不當
    情形，則上級審法院對下級審法院之職權行使，原則上應予
    尊重（參照最高法院75年度臺上字第7033號、85年度臺上字
    第2446號判決）。經查，被告甲○○所犯之刑法第284 條第
    1 項前段之過失傷害罪，其法定刑為「6 月以下有期徒刑、
    拘役或500 元以下罰金」，原審審酌被告之過失情形、肇事
    當時情形、告訴人所受傷勢、被告尚未賠償告訴人、雙方未
    達成和解等一切情狀，適用刑事訴訟法第449 條第1 項、第
    454 條第2 項、刑法第284 條第1 項前段、第62條前段、第
    41條第1 項前段，刑法施行法第1 條之1 第1 項、第2 項前
    段規定，在法定刑度內量處被告拘役50日，並諭知如易科罰
    金之折算標準，難謂有何違法失當之處。檢察官循告訴人請
    求以上述理由認原審量刑過輕，惟原審已審酌被告尚未賠償
    告訴人、雙方未達成和解之情狀，而量處被告上開刑度，並
    無違法失當之處，本院認原審所處之刑已足使被告產生警惕
    ，其量刑並無過輕。至於被告雖未能與告訴人達成民事和解
    ，乃係因雙方就賠償金額無法達成共識（被告提出之賠償金
    額為新臺幣13萬元，告訴人提出之賠償金額係新臺幣150 萬
    元），顯見被告犯後並非置之不理而毫無和解誠意，且關於
    民事損害賠償，為告訴人與被告間之民事糾紛，告訴人亦已
    對被告提起刑事附帶民事訴訟加以求償，告訴人之權利可藉
    此獲得保障，尚難據此指摘原審量刑不當。從而，檢察官以
    前揭上訴理由請求撤銷改判云云，為無理由，應予駁回。
據上論斷，應依刑事訴訟法第455 條之1 第1 項、第3 項、第37
3 條、第368 條，判決如主文。
本案經檢察官黃俊鳴到庭執行職務。
中    華    民    國    99    年    6     月    17    日
                  刑事第三庭  審判長法  官  柳章峰
                                    法  官  顏苾涵
                                    法  官  林佩儒
以上正本證明與原本無異
不得上訴。
                                    書記官  陳玲君
中    華    民    國    99    年    6     月    17    日
附錄本案論罪科刑法條全文：
刑法第284條
因過失傷害人者，處6 月以下有期徒刑、拘役或5 百元以下罰金
，致重傷者，處1 年以下有期徒刑、拘役或5 百元以下罰金。
從事業務之人，因業務上之過失傷害人者，處1 年以下有期徒刑
、拘役或1 千元以下罰金，致重傷者，處3 年以下有期徒刑、拘
役或2千元以下罰金。

司法院資訊處製作；財團法人民間司法改革基金會備份。
